---
title: LatinR in quarantine
author: TuQmano
date: '2020-10-10'
slug: latinr-in-quarantine
categories: [R]
tags: [LatinR]
---

---	
title: LatinR in quarantine	
author: TuQmano	
date: '2020-10-10'	
slug: latinr-in-quarantine	
categories: [R]	
tags: [LatinR]	
---	


2018 en Buenos Aires. 2019 en Santiago de Chile. 2020 en ... la virtualidad. La crisis desatada por la pandemia del Covid19 cambi贸 el plan de realizar el tercer encuentro de la *Conferencia Latinoamericana sobre Uso de R en Investigaci贸n + Desarrollo en Montevideo* (lugar donde se espera realizar el 4掳 encuentro).	


`LatinR` para m铆 representa lo mejor de la comunidad de `usuaRios`: apertura, predisposici贸n para ayudar y colaborar y diversidad son pilares sobre los que se apoya la conferencia. Ejemplo de ello result贸 la reuni贸n de muches para trabajar en conjunto propuestas para la `rstudioconf::global(2021)`. Y creo tambi茅n que LatinR demostr贸, por el gran trabajo de chairs, comit茅 cient铆fico y organizador, que se puede hacer una conferencia potenciando la diversidad y la apertura a nuevos usuarios, que en general tienen mayores restricciones de todo tipo para ser parte. 	

En t茅rminos personal铆simos, volv铆 a disfrutar mucho de la conferencia. No solo por haber podido mostrar parte del trabajo que desarrollamos con excelentes compa帽eres; tambi茅n por darme cuenta de que mucho de lo que nosotros pudimos avanzar se debe en buena medida al esfuerzo y trabajo de otres, de quienes aprendemos y nos inspiramos. Y saber que tenemos la posibilidad de contacto e intercambio flu铆do con elles, es una de las grandes cosas de esta comunidad (les `LatinR`'s, `RenBaires`, `eph`'s, *et al.*)	

```{r, echo=FALSE}
library(vembedr)

embed_url("https://youtu.be/UYvSv8StDa8?t=9801") %>% 
  use_align(align = "center")%>%
  use_rounded(10)


```


# #LatinR2020	

El contexto no impidi贸 que se pudiera desarrollar una gran agenda, con t贸picos diversos y participantes de muchos paises de nuestra Am茅rica Latina: [Miner铆a de Texto y Web Scrapping](https://www.youtube.com/watch?v=K8wmO3mSbU8&list=PL9-E3cL2KgKlNKVfiwHoGR3pHpg7x8Uzt); [Desarrollo de Paquetes](https://www.youtube.com/watch?v=VegUiSLcWBU&list=PL9-E3cL2KgKkxsS3dkaFTvmh24kPpkE--); [Datos Espaciales](https://www.youtube.com/watch?v=wOvqRhWDvxA&list=PL9-E3cL2KgKnBz_y5KCOdYa3HCOgLUq9U&index=2); [Shiny y Visualizaci贸n de Datos](https://www.youtube.com/watch?v=7rckH3RTI1s&list=PL9-E3cL2KgKnixQ0u36DgCsGvOkOIo5D1&index=2);[Modelos y Aplicaciones](https://www.youtube.com/watch?v=7Ao4rVpu1S8&list=PL9-E3cL2KgKke60wxog3-9ecmOKY1cA01&index=2) y  [Aplicaciones con datos educativos y pol铆ticas sociales](https://www.youtube.com/playlist?list=PL9-E3cL2KgKlkjEb7wFN_lAeO72sLFY3D). 	


En el marco del congreso se desarrollaron adem谩s una serie de talleres sobre [Expresiones Regulares](https://latin-r.com/cronograma/#session-1); desarrollo de [Shiny Apps](https://latin-r.com/cronograma/#session-2); uso de [R Markdown](https://latin-r.com/cronograma/#session-3); importaci贸n de [datos desde hojas de c谩lculo](https://latin-r.com/cronograma/#session-4); [ense帽anza en l铆nea](https://latin-r.com/cronograma/#session-5) y  [tutoriales interactivos](https://latin-r.com/cronograma/#session-009) y [machine learning](https://latin-r.com/cronograma/#session-6).	


Alison Presmanes Hill (`Rstudio`) estuvo en la exposici贸n inaugural contando qu茅 es "Aprender sin una red". Ma毛lle Salmon expuso c贸mo [bloguear desde R Markdown](https://bloguearrr.netlify.app/). 	

Se desarrollaron tambi茅n eventos asociados a la reproducibilidad de c贸gido, manuscritos y art铆culos ([ReproHack](https://latin-r.com/cronograma/#session-14)) y un panel de [accesibilidad e inclusi贸n](https://latin-r.com/cronograma/#session-16).  	



---	

2018 in Buenos Aires. 2019 in Santiago de Chile. 2020 in ... virtuality. The crisis unleashed by the Covid19 pandemic changed the plan to hold the third meeting of the *Latin American Conference on the Use of R in Research + Development in Montevideo* (where the 4th meeting is expected to be held).	

`LatinR` for me represents the best of the `useR`'s community: openness, willingness to help and collaborate, and diversity are pillars on which the conference is based. An example of this was the meeting of many to work together proposals for the `rstudioconf::global(2021)`. And I also believe that `LatinR` demonstrated, through the great work of the chairs, the scientific and organizing committee, that a conference can be held by promoting diversity and openness to new users, who in general have greater restrictions of all kinds to be part of.	



# #LatinR2020	

The context did not prevent a great agenda from being developed, with diverse topics and participants from many countries of our Latin America: [Text Mining and Web Scrapping](https://www.youtube.com/watch?v=K8wmO3mSbU8&list=PL9-E3cL2KgKlNKVfiwHoGR3pHpg7x8Uzt); [Package Development](https://www.youtube.com/watch?v=VegUiSLcWBU&list=PL9-E3cL2KgKkxsS3dkaFTvmh24kPpkE--); [Spatial Data](https://www.youtube.com/watch?v=wOvqRhWDvxA&list=PL9-E3cL2KgKnBz_y5KCOdYa3HCOgLUq9U&index=2); [Shiny and Data Visualization](https://www.youtube.com/watch?v=7rckH3RTI1s&list=PL9-E3cL2KgKnixQ0u36DgCsGvOkOIo5D1&index=2); [Models and Applications](https://www.youtube.com/watch?v=7Ao4rVpu1S8&list=PL9-E3cL2KgKke60wxog3-9ecmOKY1cA01&index=2); [Applications with educational data and social policies](https://www.youtube.com/playlist?list=PL9-E3cL2KgKlkjEb7wFN_lAeO72sLFY3D).	


In the framework of the congress, a series of workshops were also developed on [Regular Expressions](https://latin-r.com/cronograma/#session-1); [Shiny Apps](https://latin-r.com/cronograma/#session-2) development; use of [R Markdown](https://latin-r.com/cronograma/#session-3); [data import from spreadsheets](https://latin-r.com/cronograma/#session-4); [online teaching](https://latin-r.com/cronograma/#session-5); [interactive tutorials](https://latin-r.com/cronograma/#session-009) and [machine learning](https://latin-r.com/cronograma/#session-6). 	


In the oppening session Alison Presmanes Hill talked about what is "Learning without a net". Ma毛lle Salmon showed us how to [blog from R Markdown](https://bloguearrr.netlify.app/). 	

Events about reproducibility ([ReproHack](https://latin-r.com/cronograma/#session-14)) and an [accessibility and inclusion panel](https://latin-r.com/cronograma/#session-16) were also developed.	

In very personal terms, I once again enjoyed the conference very much. Not only for being able to show part of the work that we develop with excellent colleagues; I also realized that much of what we were able to advance is largely due to the effort and work of others, from whom we learn and are inspired. And knowing that we have the possibility of having fluid contact and exchange with them is one of those great things that this community has (`LatinR`'s, `RenBaires`, `eph`'s, *et al.*).	


```{r, echo=FALSE}
library(vembedr)

embed_url("https://www.youtube.com/watch?v=V4xqUh6KCZs&list=PL9-E3cL2KgKkxsS3dkaFTvmh24kPpkE--&index=3") %>% 
  use_align(align = "center")%>%
  use_rounded(10)


```



--- 	

# TuQmano @ #LatiR2020	

### `{polAr}` - An谩lisis de Datos Pol铆icos de Argentina	

[Abstract](https://github.com/TuQmano/latinr2020/blob/master/rmd/polAr/polar.pdf) |  [Slides](https://www.tuqmano.com/slides/polar_slides.html#1) | [ `{polAr}`](https://electorarg.github.io/polAr/) | 锔 [blogpost](https://www.tuqmano.com/2020/05/22/empaquetar/) |  [ Video](https://www.youtube.com/watch?v=V4xqUh6KCZs&list=PL9-E3cL2KgKkxsS3dkaFTvmh24kPpkE--&index=3) |  [Panel](https://youtu.be/UYvSv8StDa8?t=9801) 	


###  MinaR los discuRsos pResidenciales (with Camila Higa y Lucas Enrich)	

[Abstract](https://github.com/TuQmano/latinr2020/blob/master/rmd/discursos/discursos_presidenciales.pdf) |  [Slides](https://github.com/TuQmano/latinr2020/blob/master/slides/discursos/minar_los_discursos.pdf) |  锔 [blogpost](https://www.tuqmano.com/2020/03/11/los-discursos-de-les-presidentes/) |  [ Video](https://www.youtube.com/watch?v=IZfNr_N7ylw&list=PL9-E3cL2KgKlNKVfiwHoGR3pHpg7x8Uzt&index=2) |  [ Panel](https://youtu.be/757eAoMAAZ8?t=8623)  	


###  #Tuit贸metroNacional: monitor de la conversaci贸n pol铆tica en Argentina (with Camila Higa).	


[Abstract](https://github.com/TuQmano/latinr2020/blob/master/rmd/tuitometro/tuitometro.pdf) |  [Slides](https://github.com/TuQmano/latinr2020/blob/master/slides/tuitometro/tuitometro.pdf) |  锔 [blogpost](https://www.tuqmano.com/2019/12/20/congreso-2-0-politicos-argentinos-en-twitter/) |  [ Video](https://www.youtube.com/watch?v=fNMwoLJ1iXQ&list=PL9-E3cL2KgKnixQ0u36DgCsGvOkOIo5D1) |  [App](http://tuitometro.mentacomunicacion.com.ar/) |  [ Panel](https://youtu.be/OAq2lLgRqUw?t=1536) 